臺灣苗栗地方法院刑事判決　　　　　　　 93年度易字第714號
公　訴　人　臺灣苗栗地方法院檢察署檢察官
被　　　告　甲○○
上列被告因竊盜案件，經檢察官聲請簡易判決處刑（93年度偵字
第3372號）及移送併辦（93年偵字第3923號、第4138號、94年偵
字第398 號、臺灣新竹地方法院檢察署94年偵字第1078號），經
本院認為不宜以簡易判決處刑，而適用簡式審判程序審理後，判
決如下：
    主  文
甲○○共同連續帶兇器竊盜，處有期徒刑壹年貳月。扣案之扳
手參支及十字起子、釘拔、（折疊式）檳榔刀、油壓剪各壹支、
鋼管壹條均沒收。
    事  實
一、甲○○因積欠現金卡及汽車貸款債務而需款孔急，竟基於概
    括之犯意，意圖為自己不法之所有，為下列犯行：
  (一)夥同成年之陳信宏（綽號「白猴」，未據起訴），共同基於
    意圖為自己不法所有之犯意聯絡，自民國（下同）93年7 月
    上旬某日起至同年7 月26日止，連續利用晚間之凌晨時分，
    由甲○○駕駛自備之車號Ｕ4 －8327號自用小客車，搭載陳
    信宏，先後在苗栗縣頭屋鄉○○路3 號、89號及同鄉○○街
    50 巷11 號等3 處不同地點，連續持甲○○所有，對人之生
    命、身體、安全具有危險性，可供兇器使用之扳手3 支，十
    字起子1 支等工具，強力拆卸中華電信公司所有之公用電話
    機具三具（編號各為123099、123244、123313號，每台價值
    均為新台幣19.030元）得手後，將機具搬往僻靜處，打開機
    具取出硬幣後將機具丟棄，先後得款約6 千多元，與陳信宏
    朋分花用。嗣經中華電信公司職員丁○○持監視錄影機光碟
    報警，而循線查獲，並扣得上開供使用之扳手3 支、十字起
    子1 支。
  (二)93年10月26日上午9 時許，與江建明（另由檢察官聲請簡易
    判決處刑）共同基於犯意之聯絡，由江建明駕駛Ｊ8 －9257
    號自用小客車，持甲○○所有，可供兇器使用之釘拔1 支，
    竊取位於苗栗市○○路35號南榮育樂公司由戊○○管理中之
    工地鋁門窗共25條（價值約10萬元）得手後，於逃離現場時
    不慎駕車擦撞路邊，致將上開Ｊ8 －9257號自用小客車之車
    牌1 面遺留於現場。嗣經警循線查獲，並扣得供竊盜使用之
    釘拔1 支。
  (三)93年11月12日17時許，在苗栗縣頭屋鄉明德村苗126 線22
    公里處，持自備之可供兇器使用之折疊式檳榔刀1 支，剪斷
    台灣電力公司所有，由乙○○管理中之電纜線108 公尺（價
    值約2 千元）而竊取得手。嗣於同日下午17時許30分許，在
    苗栗縣苗栗市苗126 線23.4公里處明德2 號橋下，以上開之
    檳榔刀削除電線塑膠表層時，為警查獲，並扣得檳榔刀1 支
    。
  (四)94年1 月20日晚上10時20分許，在苗栗市○○路420 號前，
    徒手竊取己○○負責管理之工地紅銅電纜線1 條（直徑2 公
    分、長度30公尺），得手後，於同日晚間10時40分許，欲駕
    駛車號U4-8327 號自用小客車離去時，在苗栗市北苗里光復
    新村前鐵路涵洞為執行巡邏員警發覺當場查獲。
  (五)94年1 月30日16時30分許，在新竹市○區○○路旁之頭前溪
    河濱公園內，持自備之可供兇器使用之油壓剪1 支，鋼管1
    條，損壞配電箱之螺絲後再以強力接續撬開台灣省自來水公
    司之配電箱5 個、丙○○所有車號JU─7969號自用小客車之
    汽車保險桿1 支，放置於其所駕駛之Ｕ4 －8327號自用小客
    車車廂內得手。嗣因警察到來乘機逃逸，而遺留Ｕ4 －8327
    號自用小客車於現場。嗣於同日下午5 時許，為警循車牌號
    碼查獲，並扣得作案所使用之油壓剪1 支，鋼管1 條。
二、案經苗栗縣警察局苗栗分局報告臺灣苗栗地方法院檢察署檢
    察官偵查起訴及移送併辦。
    理  由
一、右揭事實，訊據被告供認不諱，且經被害人己○○、戊○○
    、乙○○等人在警訊中指訴歷歷，復核與共犯江建明在警詢
    中供述之內容相符，此外並有監視錄影機光碟1 張、照片6
    幀、贓物認領保管單6 紙等附卷可稽，復有扣案之扳手3支
    、十字起子、釘拔、檳榔刀、油壓剪各1 支、鋼管1 條等物
    在案可佐。本件事證明確，犯行洵堪認定。
二、按刑法第321 條第1 項第3 款之帶兇器，其兇器之種類並
    無限制，凡客觀上足以對人之生命、身體、安全構成威脅者
    均屬之。且只需行竊時有帶此種具有危險性之兇器已足，
    並不以帶之初即有行凶之意圖為必要，最高法院79年台上
    字第5253號判例可資參照。次按扳手、十字起子、釘拔、檳
    榔刀、油壓剪、鋼管等物均為金屬材質，或堅硬沉重，或表
    面具有銳齒，尖端銳利，客觀上對人之生命身體均具有危險
    性，可供為兇器使用，被告持以竊盜，核其所為，係犯刑法
    第321 條第1 項第3 款、第320 條第1 項之竊盜罪。被告與
    陳信宏間就事實欄編號(一)之行為；與江建明間就事實欄編號
    (二)之行為，均有犯意之聯絡與行為之分擔，為共同正犯。被
    告先後所為數行為，時間緊接，所犯罪名之基本構成要件相
    同，顯係基於概括犯意為之，為連續犯，應依刑法第56條規
    定，以其中情節較重如（編號(一)）之行為以一罪論，並加重
    其刑。公訴人雖僅就事實欄編號(一)）之行為起訴，惟其他之
    犯罪行為既均經檢察官移送併辦，且核與起訴部分有裁判上
    一罪關係，即為起訴效力所及，本院應併予審理。茲審酌被
    告年青力壯而不知上進，竟一再行竊，危害社會甚鉅及其犯
    後尚能坦承犯行，對檢察官之求刑亦衷心表示誠服之意等一
    切情狀，爰依檢察官求處之刑度，量處如主文所示之刑，以
    示懲儆。扣案之扳手3 支、十字起子、釘拔、檳榔刀、油壓
    剪各1 支、鋼管1 條等物，均為被告所有供犯罪使用之物，
    業據被告於偵查、審理中自白在卷，應依刑法第38條第1 項
    第2 款規定沒收。
據上論斷，應依刑事訴訟法第452 條、第273 之1 條第1 項、第
299 條第1 項前段，刑法第28條、第56條、第321 條第1 項第3
款、第38條第1 項第2 款，判決如主文。
本案經檢察官劉正穆到庭執行職務。
中　　華　　民　　國　　94　　年　　4 　　月　　28　　日
                  刑事第三庭   法　官　楊台清
以上正本證明與原本無異。
如不服本判決，應於送達後10日內向本院提出上訴狀(須附繕本)
，上訴於台灣高等法院台中分院。
                               書記官　王月香
中　　華　　民　　國　　94　　年　　5 　　月　　10　　日
附錄論罪科刑法條
刑法第三百二十一條
犯竊盜罪而有左列情形之一者，處六月以上、五年以下有期徒刑：
一  於夜間侵入住宅或有人居住之建築物、船艦或隱匿其內而犯之者。
二  毀越門扇、牆垣或其他安全設備而犯之者。
三  攜帶兇器而犯之者。
四  結夥三人以上而犯之者。
五  乘火災、水災或其他災害之際而犯之者。
六  在車站或埠頭而犯之者。
前項之未遂犯罰之。
